臺灣士林地方法院刑事判決
111年度訴字第436號
公  訴  人  臺灣士林地方檢察署檢察官
被      告  朱善群  




                      （現另案於法務部○○○○○○○○○○○執行中）
指定辯護人  盧美如律師    
上列被告因違反槍砲彈藥刀械管制案件，經檢察官提起公訴（11
1年度偵字第11208號）及移送併案審理（111年度偵字第15893號
），本院判決如下：
    主  文
朱善群犯持有非制式手槍罪，處有期徒刑參年，併科罰金新臺幣
伍萬元，罰金如易服勞役，以新臺幣壹仟元折算壹日。
扣案之非制式手槍壹枝（含彈匣壹個）及子彈伍顆均沒收。    
    犯罪事實
一、朱善群明知可發射子彈具有殺傷力之非制式改造手槍及子彈
    ，均係槍砲彈藥刀械管制條例規定之違禁物品，非經中央主
    管機關許可，不得持有；竟基於持有可發射子彈具有殺傷力
    之非制式改造手槍及子彈之犯意，於民國110年4月間某日，
    在臺北市士林區中正路某處，以新臺幣（下同）3萬元向網
    路星辰ONLINE遊戲不詳網友，購買具有殺傷力之非制式改造
    手槍1枝（含彈匣1個）與具有殺傷力之子彈8發，並藏放在
    其所有車牌號碼000-0000號自用小客車（下稱本案車輛）內
    ，於111年2月14日11時許，在新北市新莊區福營路某處，將
    本案車輛借予不知情之蔡智豪等人，嗣蔡智豪於同日21時27
    分許駕駛本案車輛搭載謝安安及陶庭軒，在臺北市北投區大
    業路與三合街2段路口附近，經警在車內查獲毒品安非他命2
    包（總毛重9.6公克，總淨重9.03公克，蔡智豪等違反毒品
    危害防制條例部分，均另由臺灣士林地方檢察署檢察官偵辦
    ）及上開非制式手槍1枝（含彈匣1個）、子彈8發，經蔡智
    豪通知朱善群主動至臺北市政府警察局保安警察大隊第一中
    隊自首而接受裁判，始查悉上情。
二、案經臺灣士林方檢察署檢察官簽分案偵查起訴及台北市政府
    警察局北投分局報告該署檢察官偵查起訴。
    理  由
一、按被告以外之人於審判外之言詞或書面陳述，除法律有規定
    者外，不得作為證據；又被告以外之人於審判外之陳述，雖
    不符合刑事訴訟法第159條之1至第159條之4之規定，而經當
    事人於審判程序同意作為證據，法院審酌該言詞陳述或書面
    陳述作成時之情況，認為適當者，亦得為證據，而當事人、
    代理人或辯護人於法院調查證據時，知有上開不得為證據之
    情形，而未於言詞辯論終結前聲明異議者，視為有前項之同
    意，刑事訴訟法第159條第1項及第159條之5分別定有明文。
    本判決後述所引之各項證據，其屬傳聞證據之部分，檢察官
    、被告朱善群（下稱被告）與其辯護人於本院準備程序時均
    表示無意見（本院卷第85至86頁），且其於言詞辯論終結前
    ，對於該等證據之證據能力均未再爭執，本院審酌該等證據
    資料製作時之情況，尚無違法不當或證明力明顯過低之瑕疵
    ，與本案待證事實復俱有關聯性，認以之作為本案證據應屬
    適當，揆諸前開規定，該等證據具有證據能力。至其餘本案
    認定犯罪事實之非供述證據，均與本案事實具有關聯性，並
    無事證足認有違背法定程序或經偽造、變造等情事，且經本
    院依法踐行調查程序，檢察官、被告及其辯護人對於上開證
    據之證據能力均未爭執（本院卷第86至88頁），依刑事訴訟
    法第158條之4之反面解釋，亦均有證據能力。
二、認定犯罪事實所憑證據及理由：
　㈠上揭事實，業據被告於警詢、偵查、本院準備及審理時均坦
    承不諱，核與證人蔡智豪、謝安安及陶庭軒於警詢及偵查中
    之證述內容相符（偵4758卷第59至64頁、第209至213頁、第
    83至89頁、第217至221頁、第103至109頁、第223至227頁）
    ，並有臺北市政府警察局保安警察大隊111年2月14日搜索、
    扣押筆錄、扣押物品目錄表、扣押物品收據、扣押物品照片
    （偵4758卷第47至57頁）、內政部警政署刑事警察局111年3
    月11日刑鑑字第1110019084號鑑定書（偵4758卷第237至238
    頁）在卷可佐。
　㈡又扣案之手槍1枝、子彈8顆，經送內政部警政署刑事警察局
    以檢視法、性能檢驗法 試射法鑑驗結果：⑴送鑑手槍1枝（
    槍枝管制編號：0000000000），認係非制式手槍，由仿手槍
    外型製造之槍枝，組裝已貫通之金屬槍管而成，擊發功能正
    常，可供擊發適用子彈使用，認具殺傷力；⑵送鑑子彈8顆，
    認均係非制式子彈，由口徑9mm制式空包彈組合成直徑約8.9
    mm金屬彈頭而成，採樣3顆試射，均可擊發，認具殺傷力等
    情，有卷附該局111年3月11日刑鑑字第1110019084號鑑定書
    （偵卷第237頁）可證。
　㈢綜上所述，被告上開任意性自白與事證相符而足採信。從而
    ，本案事證明確，被告上開犯行，洵堪認定。　　
三、論罪科刑：　
  ㈠論罪：
　1.核被告所為，係犯槍砲彈藥刀械管制條例第7條第4項未經許
    可持有非制式手槍罪及同條例第12條第4項未經許可持有子
    彈罪。 
　2.罪數：　
　　按非法持有、寄藏、出借槍砲彈藥刀械等違禁物，所侵害者
    為社會法益，如所持有、寄藏或出借客體之種類相同（如同
    為手槍，或同為子彈者），縱令同種類之客體有數個（如數
    枝手槍、數顆子彈），仍為單純一罪，不發生想像競合犯之
    問題；若同時持有、寄藏或出借二不相同種類之客體（如同
    時持有手槍及子彈），則為一行為觸犯數罪名之想像競合犯
    。被告同時持有8顆具殺傷力之子彈，所侵害者為單一法益
    ，故應僅成立單一之持有子彈罪。被告以單一持有行為，同
    時觸犯未經許可持有非制式手槍罪、未經許可持有子彈罪，
    為想像競合犯，依刑法第55條前段之規定，應從一重之未經
    許可持有非制式手槍罪處斷。
　3.臺灣士林地方檢察署檢察官以111年度偵字第15893號移送併
    案審理之事實，與前經檢察官提起公訴之犯罪事實為同一事
    實，是依刑事訴訟法第267條規定，乃起訴效力所及，應屬
    審理之範圍。
　4.本件適用自首減輕之規定：　
　　按對於未發覺之罪自首而受裁判者，得減輕其刑，但有特別
    規定者，依其規定，刑法第62條定有明文。經查；證人即警
    員林家豪於本院審理中結證稱：「因為我們現場查獲的過程
    中是被告朋友開被告的車，車上總共有3個人，是駕駛蔡智
    豪主動聯繫被告，因為他們說東西都不是他們的，後面我們
    把現場的證物跟人犯帶回去我們單位之後，被告旋即到場。
    在被告坦承查獲之改造手槍是他的之前，警方不知悉改造手
    槍是何人所有，所以才會調查。而車主好像跟本案無關，因
    為車子是被告買來的，被告好像說是在當舖還是哪裡買的，
    還沒過戶，所以車主還是別人，但實際使用人都是被告。現
    場其他三個人有通知被告，所以被告才主動到我們單位說明
    ，不是警方聯絡被告到場」等語。足證被告於未發覺前自首
    而受裁判，爰依刑法第62條前段規定減輕其刑。惟扣案槍彈
    係經警方於其車上所查獲，並非被告主動報繳其持有之全部
    槍砲、彈藥，故無槍砲彈藥刀械管制條例第18條第1項前段
    減輕或免除其刑之適用，併此敘明。
　5.按刑法第59條規定之酌量減輕其刑，必須犯罪另有特殊之原
    因與環境，在客觀上足以引起一般同情，認為即使予以宣告
    法定最低度刑，猶嫌過重者，始有其適用。此所謂法定最低
    度刑，固包括法定最低本刑；惟遇有其他法定減輕之事由者
    ，則應係指適用其他法定減輕事由減輕其刑後之最低度刑而
    言。倘被告別有法定減輕事由者，應先適用法定減輕事由減
    輕其刑後，猶認其犯罪之情狀顯可憫恕，即使科以該減輕後
    之最低度刑仍嫌過重者，始得適用刑法第59條規定酌量減輕
    其刑。經查，槍砲犯罪已是當今各國亟欲遏止防阻之犯罪類
    型，被告仍無視法之嚴禁而持有本案槍彈，持有期間非短，
    犯罪程度及情節均非輕微，衡以被告所犯上開罪名，已依刑
    法第62條前段規定減輕其刑，以其減得之刑與犯罪情節相較
    ，當無情輕法重之憾，並不該當「客觀上足以引起一般人同
    情，處以法定最低刑度仍失之過苛」之要件，並無再依刑法
    第59條予以酌減之餘地，辯護人主張依刑法第59條酌減其刑
    云云，亦無理由。
  ㈡量刑：
　　爰以行為人之責任為基礎，審酌槍、彈為我國法所禁止之物
    ，業經政府宣導已久，被告於現今槍、彈氾濫之際，竟仍未
    經許可持有本案槍彈，犯罪情節非輕，又被告同時持有本案
    槍彈，即處於隨時可使用之狀態，對他人生命、身體產生極
    大潛在危險，嚴重危害社會治安，其所為殊值非難；參以被
    告前犯有諸多毒品、槍砲及妨害公務之前科，有臺灣高等法
    院被告前案紀錄表可佐（本院卷第10至16頁），可認其素行
    不佳；兼衡被告坦承非法持有非制式槍彈罪犯後態度及被告
    自陳：國中畢業，未婚，在入監前從事跟爸爸在工地作板模
    ，日薪2,500元等語（本院卷第90頁）之家庭經濟生活狀況
    ，復考量查扣本案槍彈之數量，暨其犯罪動機、目的、手段
    、情節等一切情狀，量處如主文所示之刑，並就所併科之罰
    金刑部分，依刑法第42條第3項前段諭知易服勞役之折算標
    準，以資懲儆。
四、沒收部分：
    按違禁物，不問屬於犯罪行為人與否，沒收之；供犯罪所用
    、犯罪預備之物或犯罪所生之物，屬於犯罪行為人者，得沒
    收之，刑法第38條第1項、第2項前段分別定有明文。扣案之
    非制式手槍1枝（含彈匣1個）及子彈5發，為槍砲彈藥刀械
    管制條例所列管之違禁物，不問屬於犯罪行為人與否，應依
    刑法第38條第1項規定宣告沒收。另扣案非制式子彈3顆，雖
    經鑑驗後，認可擊發而均具殺傷力，然因經鑑驗時均試射擊
    發完畢而已不具子彈之形式，爰不宣告沒收。
據上論斷，應依刑事訴訟法第299條第1項前段判決如主文。
本案經檢察官莊富棋偵查起訴及檢察官鄭潔如移送併辦，檢察官
吳昭瑩到庭執行職務。
中　　華　　民　　國　　111 　年　　12　　月　　21　　日
                  刑事第六庭審判長法  官  雷雯華
　　　　　　　　　                法  官  李欣潔
　　　　　　　　　                法  官  李建忠
以上正本證明與原本無異。
如不服本判決應於收受送達後20日內向本院提出上訴書狀，並應
敘述具體理由。其未敘述上訴理由者，應於上訴期間屆滿後20日
內向本院補提理由書（均須按他造當事人之人數附繕本）「切勿
逕送上級法院」。
因疫情而遲誤不變期間，得向法院聲請回復原狀。
                                  書記官  林承翰
中　　華　　民　　國　　111 　年　　12　　月　　22　　日
附錄：本案論罪科刑法條全文
槍砲彈藥刀械管制條例第7條　　　
未經許可，製造、販賣或運輸制式或非制式火砲、肩射武器、機
關槍、衝鋒槍、卡柄槍、自動步槍、普通步槍、馬槍、手槍或各
類砲彈、炸彈、爆裂物者，處無期徒刑或七年以上有期徒刑，併
科新臺幣三千萬元以下罰金。
未經許可，轉讓、出租或出借前項所列槍砲、彈藥者，處無期徒
刑或五年以上有期徒刑，併科新臺幣一千萬元以下罰金。
意圖供自己或他人犯罪之用，而犯前二項之罪者，處死刑或無期
徒刑；處徒刑者，併科新臺幣五千萬元以下罰金。
未經許可，持有、寄藏或意圖販賣而陳列第一項所列槍砲、彈藥
者，處五年以上有期徒刑，併科新臺幣一千萬元以下罰金。
意圖供自己或他人犯罪之用，以強盜、搶奪、竊盜或其他非法方
法，持有依法執行公務之人所持有之第一項所列槍砲、彈藥者，
得加重其刑至二分之一。
第一項至第三項之未遂犯罰之。

槍砲彈藥刀械管制條例第12條
未經許可，製造、販賣或運輸子彈者，處一年以上七年以下有期
徒刑，併科新臺幣五百萬元以下罰金。
未經許可，轉讓、出租或出借子彈者，處六月以上五年以下有期
徒刑，併科新臺幣三百萬元以下罰金。
意圖供自己或他人犯罪之用，而犯前二項之罪者，處三年以上十
年以下有期徒刑，併科新臺幣七百萬元以下罰金。
未經許可，持有、寄藏或意圖販賣而陳列子彈者，處五年以下有
期徒刑，併科新臺幣三百萬元以下罰金。
第一項至第三項之未遂犯罰之。